【裁判字號】    98,易,1522
【裁判日期】    980606
【裁判案由】    詐欺
【裁判全文】
臺灣臺中地方法院刑事判決              98年度易字第1522號
公  訴  人  臺灣臺中地方法院檢察署檢察官
被      告  甲○○
                    （另案羈押於臺灣新竹看守所）
上列被告因詐欺案件，經檢察官提起公訴（96年度偵字第27328
號），本院合議庭裁定由受命法官獨任進行簡式審判程序，判決
如下：
    主    文
甲○○共同意圖為自己不法之所有，以詐術使人將本人之物交付
，處有期徒刑陸月，如易科罰金以新臺幣壹仟元折算壹日。扣案
之提款單憑條壹張、門號0000000000行動電話壹支（含sim卡）
均沒收。
    犯罪事實及理由
一、犯罪事實：被告甲○○與真實姓名年籍不詳綽號「小五」之
    成年男子等詐欺取財集團共同意圖為自己法之所有，共同基
    於詐欺之犯意聯絡，先由綽號「小五」之成年男子等詐欺取
    財集團成員於民國96年9月27日起，陸續撥打電話予乙○○
    ，向乙○○誆稱有港股、未上市公司之股票可以投資，要求
    乙○○匯款，由渠等操作投資，致使乙○○陷於錯誤，於96
    年10月29日上午10時許，將新臺幣（下同）50萬元匯入陳裕
    民（陳裕民另經本院97年度中簡字第2469號判決判處有期徒
    刑4月確定）之華南商業銀行五權分行帳號000000000000號
    金融帳戶內。復由綽號「小五」之成年男子於96年10月29日
    上午10時許，在臺中市○○區○○路4段與山西路口，將陳
    裕民之駕照影本及上開金融帳戶之存摺、印章交予甲○○。
    再由甲○○於同日中午12時30分許，持該陳裕民之駕照影本
    及上開金融帳戶之存摺、印章，至位於臺中市○○區○○路
    4段81號之華南商業銀行，臨櫃提領40萬8000元。嗣因華南
    商業銀行行員察覺有異，報警循線加以查獲，並當場扣得陳
    裕民之華南商業銀行帳號000000000000號金融帳戶存摺、金
    融卡、印章；羅瓊如之台北富邦商業銀行帳號000000000000
     號金融帳戶存摺、金融卡、印章；張琦惠之彰化商業銀行
    帳號00000000000000號金融帳戶存摺、金融卡、印章；提款
    單憑條1張、現金2000元及「小五」交付被告使用、供提領
    贓款聯絡使用之門號0000000000行動電話1支（含sim卡）。
二、證據名稱：
    （一）被告於警詢、偵查及本院審理時對犯罪事實之自白。
    （二）被害人乙○○於警詢及偵查時之陳述。
    （二）證人薛甄宜於警詢及偵查時之陳述。
    （三）扣案陳裕民之華南銀行帳號000000000000號金融帳戶
          存摺、金融卡、印章、提款單憑條及行動電話。
    （四）扣押物品目錄表2紙及照片15張。
    （五）臺中市警察局第五分局員警程竟誌之職務報告1份。
    （六）臺北市政府警察局內湖分局西湖派出所受理刑事案件
          報案三聯單、受理詐騙帳戶通報警示簡便格式表、受
          理各類案件紀錄表各1份。
    （七）金融機構協助受詐騙民眾通知疑似警示帳戶通報單。
    （八）臺中市警察局第一分局員警石松衢之職務報告2份。
    （九）本院97年度中簡字第2469號被告陳裕民幫助詐欺罪之
          判決書。
    （十）臺灣高等法院被告前案紀錄表。
三、核被告甲○○所為，係犯刑法第339條第1項之詐欺取財既遂
    罪。被害人乙○○電匯之50萬元已匯入被告所持有之陳裕民
    人頭帳戶內，被害人已無法再支配管領，而係處於被告及「
    小五之可得支配管領、隨時可提領使用的情況下，故被告所
    犯之詐欺罪應已達於既遂之階段；起訴書記載被告僅止於未
    遂階段，係犯刑法第339條第3項、第1項之罪嫌，容有未洽
    ；而檢察官於審理期日時，亦當庭更正被告所犯之法條為刑
    法第339條第1項之罪，附此敘明。
四、扣案羅瓊如之台北富邦商業銀行帳號000000000000號金融帳
    戶及張琦惠之彰化商業銀行帳號00000000000000號金融帳戶
    ，均無被害人將款項匯入，有臺中市警察局第一分局員警石
    松衢之職務報告2份附卷可證，故上開帳戶之存摺、金融卡
    、印章，尚難認定係被告犯罪所用之物，且均屬於羅瓊如、
    張琦惠所有，無沒收之必要；另從上開2帳戶所提領之現金
    2000元，亦不能證明係被告犯罪之所得，爰不為沒收之諭知
    。又扣案陳裕民之華南商業銀行帳號000000000000號金融帳
    戶存摺、金融卡、印章，被告與「小五」所屬詐欺集團成員
    雖用之作為詐騙使用的工具，惟屬於案外人陳裕民所有，亦
    無沒收之必要；扣案之門號0000000000行動電話1支及提款
    單憑條1張，係供被告犯罪所用之物，分別為共犯「小五」
    及被告所有，應依刑法第38條第1項第2款之規定宣告沒收。
五、應適用之法條：刑事訴訟法第273條之1第1項、第310之2、
    第454第1項、第299條第1項前段，刑法第28條、第339條第1
    項、第41條第1項前段、第38條第1項第2款，刑法施行法第1
    條之1。
六、如不服本判決，應於送達後10內向本院提出上訴狀。
中    華    民    國    98    年    6    月    6      日
                        刑事第六庭  法  官  施慶鴻
上正本證明與原本無異。
如不服本判決，應於收受送達後10日內向本院提出上訴書狀（應
敘述具體理由並附繕本）。上訴書狀如未敘述理由，應於上訴期
間屆滿後20日內補提理由書於本院。
                                書記官  賴瓊珠
中    華    民    國    98    年    6    月     6     日
附錄論罪科刑法條
刑法第339條
意圖為自己或第三人不法之所有，以詐術使人將本人或第三人之
物交付者，處5年以下有期徒刑、拘役或科或併科1千元以下罰金
。
以前項方法得財產上不法之利益或使第三人得之者，亦同。
前二項之未遂犯罰之。


司法院資訊處製作；財團法人民間司法改革基金會備份。
